【裁判字號】    97,訴,805
【裁判日期】    970327
【裁判案由】    搶奪
【裁判全文】
臺灣板橋地方法院刑事判決              97年度訴字第805 號
公  訴  人  臺灣板橋地方法院檢察署檢察官
被      告  乙○○
                    起訴書誤.
                    （
上列被告因搶奪案件，由檢察官提起公訴（97年度偵字第5556號
、6180號，經本院合議庭裁定由受命法官獨任進行簡式審判程序
，判決如下：
    主  文
乙○○意圖為自己不法之所有，而搶奪他人之動產，累犯，處有
期徒刑壹年貳月；又意圖為自己不法之所有，而搶奪他人之動產
，累犯，處有期徒刑壹年貳月；又意圖為自己不法之所有，而搶
奪他人之動產，累犯，處有期徒刑壹年貳月；應執行有期徒刑
年肆月。
    事  實
一、乙○○曾因搶奪案件，於民國（下同）95年10月31日，經本
    院以95年度訴字第2873號刑事判決判處有期徒刑7 月、7 月
    、7 月、7 月，應執行有期徒刑2 年，95年11月27日判決確
    定，嗣於96年7 月16日經本院以96年度聲減字第2071號裁定
    減為有期徒刑3 月又15日、3 月又15日、3 月又15日、3 月
    又15日，應執行有期徒刑1 年確定，刑期起算日期為95年11
    月27日，指揮書執行完畢日期為96年8 月25日。詎其猶不知
    心生悔悟，竟基於意圖為自己不法之所有之犯意，先後騎乘
    機車，於如附表所示時、地，乘他人不及防備之際，猝然徒
    手搶奪如附表所示之戊○○、丁○○、丙○○之皮包（時間
    、地點、被害人、犯罪方法、搶得財物均詳如附表所示）得
    逞。警方據報後調取案發現場監視器錄影資料，審視後發現
    乙○○涉有重嫌，乃先後於96年12月26日2 時許、97年2 月
    3 日10時許，在臺北縣新莊市○○路77巷5 之2 號查獲乙○○，並扣得其行搶時所戴安全帽及所著衣物、鞋子而偵悉上
    情。
二、案經臺北縣政府警察局新莊分局移送臺灣板橋地方法院檢察
    署檢察官偵查起訴。
    理  由
一、按依刑事訴訟法第284 條之1 之規定，除簡式審判程序及簡
    易程序及第376 條第1 款、第2 款所列之罪之案件外，第一
    審應行合議審判，復依同法第273 條之1 第1 項之規定，除
    被告所犯為死刑、無期徒刑、最輕本刑為三年以上有期徒刑
    之罪或高等法院管轄第一審案件者外，於第一次審判期日前
    之準備程序進行中，被告先就被訴事實為有罪之陳述時，審
    判長得告知被告簡式審判程序之旨，並聽取當事人、代理人
    、辯護人及輔佐人之意見後，裁定進行簡式審判程序。查被
    告乙○○所犯係死刑、無期徒刑、最輕本刑為三年以上有期
    徒刑以外之罪，其於準備程序中就被訴事實為有罪之陳述，
    經法官告知簡式審判程序之旨，並聽取公訴人、被告之意見
    後，業經本院合議庭依上開規定裁定由受命法官獨任進行簡
    式審判程序，合先敘明。
二、上揭犯罪事實，業據被告乙○○迭於警詢、檢察官偵查及本
    院審理中坦承不諱，核與被害人戊○○、丁○○、丙○○於
    警詢中所指述之情節相符，復有監視器錄影翻拍照片4 幀（
    見臺灣板橋地方法院檢察署97年度偵字第6180號卷第18頁、
    第19頁）、10幀（見臺灣板橋地方法院檢察署97年度偵字第
    55 56 號卷第33頁、第35頁）及「車號查詢重型機車車籍」
    2 紙附卷足憑，而該等翻拍影像中下手行搶者之容貌、衣著
    、所戴安全帽均核與被告及警方於其住處、機車置物箱所扣
    得者相符。從而，本案事證已臻明確，被告犯行洵堪認定，
    自應依法論科。
三、核被告乙○○所為，係犯刑法第325 條第1 項之搶奪罪。被
    告先後所為3 次搶奪犯行，犯意個別、被害人亦異，自應分
    論併罰。查被告乙○○曾因搶奪案件，於95年10月31日，經
    本院以95年度訴字第2873號刑事判決判處有期徒刑7 月、7
    月、7 月、7 月，應執行有期徒刑2 年，95年11月27日判決
    確定，嗣於96年7 月16日經本院以96年度聲減字第2071號裁
    定減為有期徒刑3 月又15日、3 月又15日、3 月又15日、3
    月又15日，應執行有期徒刑1 年確定，刑期起算日期為95年
    11月27日，指揮書執行完畢日期為96年8 月25日，此有臺灣
    高等法院被告前案紀錄表1 份在卷可稽，其受徒刑之執行完
    畢後，5 年以內故意再犯有期徒刑以上本案之罪，應依刑法
    第47條第1 項之規定均論以累犯，並依法加重其刑。爰審酌
    被告前曾因搶奪案件，經判決處刑及減刑執行完畢，猶不知
    心生悔悟，竟貪圖一己之私利，當街搶奪婦女財物，不僅使
    被害人身心遭受傷害，且使社會上知悉其事之人亦陷自危及
    其犯罪手段、品行、智識程度、犯罪後坦承犯行，態度尚佳
    等一切情狀，各量處如主文所示之刑，並定其應執行之刑，
    以資懲儆。
四、至於扣案之白色半罩式安全帽2 個、白色夾腳涼鞋1 雙、藍
    色牛仔褲、灰色長袖風衣、灰色外套、黑色外套各1 件，均
    難認與被告所為本案犯行有直接關係，故不予宣告沒收，附
    此敘明。
據上論斷，應依刑事訴訟法第273 條之1 第1 項、第299 條第1
項前段，刑法第325 條第1 項、第47條第1 項、第51條第5 款，
判決如主文。
本案經檢察官甲○○到庭執行職務。
中    華    民    國    97    年    3     月    27    日
                  刑事第十五庭  法  官  陳鴻清
以上正本證明與原本無異。
如不服本判決，應於判決送達後10日內，向本院提出上訴狀。
                                書記官  莊川億
中    華    民    國    97    年    3     月    28    日
附錄本案論罪科刑法條全文：
刑法第325 條：
意圖為自己或第三人不法之所有，而搶奪他人之動產者，處六月
以上五年以下有期徒刑。
因而致人於死者，處無期徒刑或七年以上有期徒刑，致重傷者，
處三年以上十年以下有期徒刑。
第一項之未遂犯罰之。
附表：
┌───┬──────┬────┬───┬────┬──────┐
│編號  │時間        │地點    │被害人│犯罪方法│搶得財物    │
├───┼──────┼────┼───┼────┼──────┤
│ 一   │96年12月18日│臺北縣新│戊○○│騎乘車牌│皮包1 個（內│
│      │18時15分許  │莊市建中│      │號碼BEX-│有國民身分證│
│      │            │街81巷巷│      │873 號重│2 枚、信用卡│
│      │            │口      │      │型機車（│3 枚、現金新│
│      │            │        │      │車主：朱│臺幣〈下同〉│
│      │            │        │      │明芳〈被│4,300 元、行│
│      │            │        │      │告乙○○│動電話1 支）│
│      │            │        │      │之父〉，│。          │
│      │            │        │      │徒手行搶│            │
│      │            │        │      │。      │            │
├───┼──────┼────┼───┼────┼──────┤
│ 二   │97年1 月1 日│臺北縣新│丁○○│騎乘車牌│皮包1 個（內│
│      │17時3 分許  │莊市福海│      │號碼MF3-│有國民身分證│
│      │            │街31巷1 │      │809 （起│、信用卡各1 │
│      │            │號前    │      │訴書誤繕│枚、現金約9,│
│      │            │        │      │為BEX-87│000 元、行動│
│      │            │        │      │3 ）號重│電話1 支）  │
│      │            │        │      │型機車（│。          │
│      │            │        │      │車主：朱│            │
│      │            │        │      │明芳〈被│            │
│      │            │        │      │告乙○○│            │
│      │            │        │      │之父〉，│            │
│      │            │        │      │行搶時拆│            │
│      │            │        │      │下車牌）│            │
│      │            │        │      │，徒手行│            │
│      │            │        │      │搶      │            │
│      │            │        │      │。      │            │
│      │            │        │      │        │            │
├───┼──────┼────┼───┼────┼──────┤
│ 三   │97年1 月23日│臺北縣新│丙○○│騎乘車牌│皮包1 個（內│
│      │14時50分許  │莊市八德│      │號碼BEX-│有國民身分證│
│      │            │街15巷巷│      │873 （起│1 枚、駕駛執│
│      │            │口      │      │訴書誤繕│照、信用卡、│
│      │            │        │      │為MF3-80│金融卡各1 枚│
│      │            │        │      │9 ）號重│、現金約4 萬│
│      │            │        │      │型機車（│餘元、行動電│
│      │            │        │      │車主：朱│話1 支）。  │
│      │            │        │      │明芳〈被│            │
│      │            │        │      │告乙○○│            │
│      │            │        │      │之父〉，│            │
│      │            │        │      │行搶時拆│            │
│      │            │        │      │下車牌）│            │
│      │            │        │      │，徒手行│            │
│      │            │        │      │搶。    │            │
└───┴──────┴────┴───┴────┴──────┘


司法院資訊處製作；財團法人民間司法改革基金會備份。
